臺灣臺中地方法院臺中簡易庭民事判決
110年度中簡字第3002號
原      告  王雅惠  
被      告  張俊龍  


上列當事人間請求損害賠償事件，本院於民國110年11月30日言
詞辯論終結，判決如下：
    主      文
一、被告應給付原告新臺幣148,030元，及自民國110年8月31日
    起至清償日止，按年息百分之五計算之利息。
二、本判決得假執行。
    事實及理由
一、原告主張：被告經瀏覽其友人鍾悟信Instagram之限時動態
    廣告，得知某證券公司因營運需求需租用金融帳戶，如提供
    帳戶存摺、提款卡、密碼供該公司使用，每本帳戶每月即可
    獲得租金新臺幣（下同）20,000元，被告雖可預見金融機構
    帳戶係個人理財之重要工具，為個人財產、信用之重要表徵
    ，如交予他人使用，有供作財產犯罪用途之可能，而犯罪者
    取得他人存摺或提款卡（含密碼）之目的在於取得贓款及掩
    飾犯行不易遭人追查，對於提供帳戶雖無引發他人萌生犯罪
    之確信，但仍以縱若前開取得帳戶之人利用其帳戶持以詐欺
    取財，並掩飾、隱匿特定犯罪所得而洗錢，亦不違背其本意
    之幫助犯意，透過鍾悟信聯繫接洽，於民國109年7月30日下
    午5時5分許，在臺中市○區○○街0號之統一超商富榮門市，將
    其申辦所有之中華郵政股份有限公司帳號00000000000000號
    帳戶（下稱系爭郵局帳戶）之存摺、提款卡、密碼等資料，
    交付予真實姓名年籍不詳、自稱「吳文傑」之人，容任「吳
    文傑」所屬之詐欺集團成員持以遂行詐欺取財及洗錢犯罪使
    用。嗣「吳文傑」所屬詐欺集團成員取得系爭郵局帳戶之存
    摺、提款卡與密碼後，即意圖為自己不法之所有，先於109
    年8月2日下午6時46分許，撥打電話予原告，佯稱為486團購
    網客服人員，因購物出貨單有誤，將轉由銀行客服人員處理
    聯繫云云，復於同日下午7時許，由某詐欺集團成員假冒銀
    行人員再度致電誆稱須轉帳解決出貨單問題云云，致原告陷
    於錯誤，依指示先後於同日晚間9時許、9時17分許、9時19
    分許、9時21分許、9時24分許，陸續轉帳60,123元、29,989
    元、29,989元、19,900元、8,029元至系爭郵局帳戶內，該
    等款項旋即遭提領殆盡。嗣原告驚覺受騙報警處理，始循線
    查悉上情後，經檢察官提起公訴，並經鈞院以110年度金訴
    字第429號判處有期徒刑3月，併科罰金2萬元確定，原告爰
    依侵權行為法律關係，提起本件訴訟等語，並聲明：如主文
    第1項所示。
二、被告則以：對原告的請求，我認諾。
三、得心證之理由：
  ㈠原告主張之上述事實，業據其提出與所述相符之存摺內頁影
    本、本院110年度金訴字第429號刑事判決、臺灣臺中地方檢
    察署檢察官110年度偵字第12899號起訴書為證，並經本院調
    閱上開刑事卷宗查閱屬實，且為被告所不爭執，依本院調查
    證據之結果，應堪認原告之主張為真實。
  ㈡按當事人於言詞辯論時為訴訟標的之認諾者，應本於其認諾
    為該當事人敗訴之判決，民事訴訟法第384 條定有明文。是
    倘被告於言詞辯論期日時為訴訟標的之認諾，法院即應不調
    查原告所主張為訴訟標的之法律關係是否果屬存在，而以認
    諾為該被告敗訴之判決基礎。查本件被告於110年11月30日
    本院言詞辯論期日，當庭表示認諾原告之主張，業經記明筆
    錄（見本院卷第30頁）在卷可稽，揆諸前揭規定，本院應本
    於被告之認諾，而為被告敗訴之判決。
四、綜上所述，原告依侵權行為法律關係，請求被告給付148,03
    0元，及自起訴狀繕本送達翌日即110年8月31日（送達證書
    見附民卷第15、17頁）起至清償日止，按年息百分之五計算
    之利息，為有理由，應予准許。
五、本判決係依民事訴訟法第427條第2項第1款規定適用簡易訴
    訟程序所為被告敗訴之判決，依同法第389條第1項第3款規
    定，應依職權宣告假執行。
六、本件原告係於刑事訴訟程序提起民事訴訟，經本院刑事庭裁
    定移送前來，依刑事訴訟法第504條第1項規定，無庸繳納裁
    判費，且本件訴訟繫屬期間亦未增生訴訟費用事項，故無訴
    訟費用負擔問題，併予敘明。
中　　華　　民　　國　　110 　年　　12　　月　　21　　日
                          臺灣臺中地方法院臺中簡易庭
                                  法　官　張清洲
以上為正本，係照原本作成。
如不服本判決，應於送達後二十日內，向本院提出上訴狀並表明
上訴理由，如於本判決宣示後送達前提起上訴者，應於判決送達
後二十日內補提上訴理由書（須附繕本）。如委任律師提起上訴
者，應一併繳納上訴審裁判費。
中　　華　　民　　國　　110 　年　　12　　月　　21　　日
                                  書記官  何惠文